【裁判字號】    90,易,552
【裁判日期】    900703
【裁判案由】    毒品危害防制條例
【裁判全文】
臺灣高雄地方法院刑事判決                            九十年度易字第五五二號
    公  訴  人  臺灣高雄地方法院檢察署檢察官
    被      告  甲○○
右列被告因毒品危害防制條例案件，經檢察官提起公訴（八十九年度偵字第二八一八
三號）及移送併案審理部分（臺灣雲林地方法院檢察署九十年度毒偵字第五五九號）
，本院判決如左：
    主  文
甲○○連續施用第一級毒品，處有期徒刑捌月，扣案之第一級毒品海洛因驗後淨重共
零點零肆公克、殘留第一級毒品海洛因殘渣（量微無法析離秤重）之針筒及吸管各壹
支，均沒收銷燬之。又連續施用第二級毒品，處有期徒刑伍月。應執行有期徒刑壹年
，扣案之第一級毒品海洛因驗後淨重共零點零肆公克、殘留第一級毒品海洛因殘渣（
量微無法析離秤重）之針筒及吸管各壹支，均沒收銷燬之。
    事  實
一、甲○○曾於民國八十八年間，因毒品危害防制條例案件，經臺灣彰化地方法院裁
    定送觀察、勒戒、強制戒治，於強制戒治期滿後，由臺灣彰化地方法院檢察署檢
    察官於八十九年八月十一日，以八十九年度戒毒偵字第八九七、八九八、八九九
    、九００號為不起訴處分確定在案。詎其仍不知悔改，基於施用第一級毒品海洛
    因及第二級毒品安非他命之概括犯意，自八十九年十一月底起，至九十年四月初
    某日止，在不詳地點，連續施用第一級毒品海洛因、第二級毒品安非他命多次，
    嗣於八十九年十二月十三日十五時十分許、九十年四月七日十四時三十分許，分
    別在高雄市○○區○○路與高速公路口、雲林縣土庫鎮崙內一一二號為警查獲，
    並扣得第一級毒品海洛因驗後淨重共零點零四公克、殘留第一級毒品海洛因殘渣
    （量微無法析離秤重）之針筒及吸管各一支。
二、案經高雄市政府警察局移送台灣高雄地方法院檢察署檢察官偵查起訴及臺灣雲林
    地方法院檢察署檢察官移送併案審理。
    理  由
一、訊據被告甲○○對於自八十九年十一月底起至九十年四月初止，連續施用第一級
    毒品海洛因、第二級毒品安非他命之事實均坦承不諱，其於八十九年十二月十三
    日、九十年四月七日在警局所採集之尿液經送檢驗結果，均呈嗎啡及甲基安非他
    命陽性反應，有高雄醫學大學附設中和紀念醫院編號九００二—四二號濫用藥物
    尿液檢驗報告、雲林縣衛生局煙毒尿液檢驗成績書各一紙在卷可稽，而為警當場
    扣得之白色粉末四包、針筒、吸管各一之，經送法務部調查局、高雄醫學大學附
    設中和紀念醫院檢驗結果，均含有海洛因成分，有法務部調查局編號00000
    0000、000000000號鑑定通知書、高雄醫學院附設中和紀念醫院九
    ００六—三四、九００六—三五號檢驗報告單各一紙附卷可佐，此外並有第一級
    毒品海洛因驗後淨重共零點零四公克、殘留第一級毒品海洛因殘渣（量微無法析
    離秤重）之針筒及吸管各一支扣案可證，是被告自白與事實相符。再被告前曾因
    毒品危害防制條例案件，經臺灣彰化地方法院裁定送觀察、勒戒、強制戒治，於
    強制戒治期滿後，經臺灣彰化地方法院檢察署檢察官於八十九年八月十一日，以
    八十九年度戒毒偵字第八九七、八九八、八九九、九００號為不起訴處分確定在
    案，有該不起訴處分書一份附卷可參。綜上，本件事證明確，被告於五年內再犯
    前揭施用第一級毒品海洛因、第二級毒品安非他命之犯行，已堪認定，應依法論
    科。
二、核被告所為係犯毒品危害防制條例第十條第一項施用第一級毒品罪、第二項施用
    第二級毒品罪。其施用海洛因、安非他命前之持有第一級毒品海洛因、第二級毒
    品安非他命之行為，本應分別以非法持有第一級毒品、非法持有第二級毒品罪論
    ，惟其持有後進而施用，所侵害之法益均屬同一，則其持有之低度行為應為施用
    之高度行為所吸收，不另論罪。又被告有施用第一級毒品海洛因之犯行已如前述
    ，公訴人漏未斟酌此點而認被告所為係犯毒品危害防制條例第十一條第一項持有
    第一級毒品罪，尚有未洽，惟其基本社會事實既屬同一，自得由本院予以審理併
    變更其起訴法條。再其所犯上開二罪，犯意各別，行為不同，應分論併罰。另其
    先後多次施用第一級毒品、第二級毒品之犯行，均時間緊接，方法相同，觸犯構
    成要件相同之罪名，顯係基於概括犯意為之，應依連續犯之規定，各論以一罪，
    並均加重其刑。爰審酌被告前曾因施用毒品案件經臺灣彰化地方法院送觀察、勒
    戒、強制戒治，於強制戒治期滿由檢察官為不起訴處分確定在案後，竟仍不知警
    惕，繼續施用毒品，時間長達數月，及其犯罪動機、目的、犯罪後坦承犯行等一
    切情狀，酌情各量處如主文所示之刑，並定其應執行之刑。扣案之第一級毒品海
    洛因驗後淨重共零點零四公克、殘留第一級毒品海洛因殘渣（量微無法析離秤重
    ）之針筒及吸管各一支，均應依毒品危害防制條例第十八條第一項前段，沒收銷
    燬之。
據上論斷，應依刑事訴訟法第二百九十九條第一項前段、第三百條，毒品危害防制條
例第十條第一項、第二項、第十八條第一項前段，刑法第十一條前段、第五十六條、
第五十一條第五款，判決如主文。
中      華      民      國      九十      年      七      月      三    日
                                  臺灣高雄地方法院刑事第一庭
                                          法  官  黃  悅  璇
右正本證明與原本無異。
如不服本判決，應於判決送達後十日內，向本院提出上訴狀。
                                          書記官  沈      蘊
中     華     民     國       九十      年      七      月      四      日
附錄法條：
毒品危害防制條例第十條
施用第一級毒品者，處六月以上五年以下有期徒刑。
施用第二級毒品者，處三年以下有期徒刑。


司法院資訊處製作；財團法人民間司法改革基金會備份。
